# 生产许可权可以作为无形资产核算吗

提问人：cpvgg 时间：2010-07-08 16:17:00
实务中遇到一企业A，吸收合并另一企业B，双方约定B除了生产许可证之外的其他资产和负债均由B原股东承担（就暂且理解为剥离了），据A企业介绍其实就买了个空壳，然后做如下分录： 借：无形资产——生产许可证 贷：银行存款 真个过程未进行审计、评估，仅取得双方协议，请教： 该会计处理是否恰当；若不恰当，该如何处理？

回答人：chenyiwei
这个问题以前讨论过多次，需要注意两点： 1 、这个交易是不是企业合并？“双方约定B除了生产许可证之外的其他资产和负债均由B原股东承担”，也就是A所取得的B企业资产、负债并不构成一个完整业务，本质上是借股权转让规避《行政许可法》对通过行政许可方式取得的资质的转让限制，所以这不是企业合并，不适用企业合并准则，本质上应当理解为资产购买交易。 2 、取得的B企业生产许可证在A的账面上如何核算？个人理解为该许可证确实可以为A企业带来未来的经济利益流入，具有一定的资产属性，但其本身不可辨认和单独转让（所以不能确认为无形资产），同时由于不是企业合并故不能确认为商誉。比较合理的做法是确认为长期待摊费用或其他非流动资产，在许可年限内摊销。